# 有关减资

提问人：shaneyu1981 时间：2015-03-20 08:57:41
请教陈版主，如果以与现有股东无关联关系的其他应收款来减资是否合适？

回答人：chenyiwei
这种情况属于转移债权。首先股东应当同意受让该债权作为减资的对价；其次应通知债务人直接向受让方（股东）履行义务。